# 请教陈版，关于进口存货汇率选取的问题

提问人：nenhui 时间：2018-02-02 15:20:21
一、公司进口一批原材料，未付款，请问应该选用哪一天的汇率作为即期汇率? 1、开票日期? 2、装箱单日期? 3、货物到国内日期?
4 、货物到公司入库日期? 4、报关单日期? 二、上月暂估，本月仍未收到票单，本月继续暂估时汇率是否变动。（上月汇率6.3，本月31 日汇率6.2）上月入库时：借：原材料 300 6.3 贷：应付账款 - 美元 300 6.3 本月初冲销上月暂估，本月末继续暂估；会计分录是以下 1 还是2? 1、 借：原材料 300 6.3 贷：应付账款 - 美元 300 6.2 财务费用-汇兑损失 300 0.1 2 、借：原材料 300 6.2 贷：应付账款-美元300*6.2

回答人：chenyiwei
1 、如果有预付款的，则对于以预付款冲抵的货款，应当以预付款付款日的汇率折算。 其余部分，应考虑会计上何时满足确认原材料存货（或在途物资、材料采购）的条件，例如以该批货物所有权上主要风险和报酬转移到本企业之日作为初始确认日，按该日汇率折算。 2 、因为存货的初始确认是在上月，而存货成本在初始计量后不再受到后续汇率变动影响，故本月末重新暂估时仍应采用上月初次暂估的汇率，应付账款的暂估金额按期末汇率折算，差额确认为本月的汇兑损益。